臺灣高等法院刑事判決
110年度交上易字第235號
上  訴  人  
即  被  告  邱垂開


選任辯護人  張琇惠律師
上列上訴人即被告因公共危險案件，不服臺灣桃園地方法院110
年度審交易字第83號，中華民國110年6月7日第一審判決（起訴
案號：臺灣桃園地方檢察署110年度偵字第4955號），提起上訴
，本院判決如下：
    主  文
上訴駁回。
    事  實
一、邱垂開於民國109年11月16日上午7時許起至8時許止，在其
    桃園市○○區○○路0段000巷00號之住處內飲用保力達等酒類，
    竟基於酒後駕駛動力交通工具之犯意，仍於同日上午8時30
    分許，自該處騎乘車牌號碼000-000號普通重型機車行駛於
    道路，嗣於同日上午8時45分許，行經桃園市○○區○○街00號
    前為警攔檢，警方並於同日上午9時許對其施以吐氣酒精濃
    度測試，測得其吐氣所含酒精濃度達每公升0.42毫克，始悉
    上情。
二、案經桃園市政府警察局楊梅分局報請臺灣桃園地方檢察署檢
    察官偵查起訴。 
    理  由
壹、證據能力方面
一、按被告以外之人於審判外之言詞或書面陳述，除法律有規定
    者外，不得作為證據，刑事訴訟法第159條第1項固定有明文
    ；惟被告以外之人於審判外之陳述，雖不符同法第159條之1
    至第159條之4之規定，而經當事人於審判程序同意作為證據
    ，法院審酌該言詞陳述或書面陳述作成時之情況，認為適當
    者，亦得為證據；當事人、代理人或辯護人於法院調查證據
    時，知有同法第159條第1項不得為證據之情形，而未於言詞
    辯論終結前聲明異議者，視為有前項之同意，此據同法第15
    9條之5規定甚明。經查，本判決所引用之被告以外之人於審
    判外之陳述，固均屬傳聞證據，惟上訴人即被告邱垂開及其
    辯護人雖知上開證據為傳聞證據，但並未爭執其證據能力，
    且迄至言詞辯論終結前亦未再聲明異議（見本院卷第48至49
    頁）；而檢察官則亦對證據能力表示無意見（同上卷頁）。
    本院審酌上開證據製作時之情況，尚查無違法不當及證明力
    明顯過低之瑕疵，亦認為以之作為證據應屬適當，爰逕依刑
    事訴訟法第159條之5規定，認前揭證據均例外有證據能力。
二、本判決所引用之其餘文書證據及證物，並無證據證明係公務
    員違背法定程序所取得，亦無顯有不可信之情況，且經本院
    於審理期日合法調查，該等證據自得作為本案裁判之資料。
貳、實體方面
一、認定犯罪事實所憑證據及理由
　㈠上開犯罪事實，業據被告於警詢、偵訊、原審及本院審理時
    均坦承不諱（見偵卷第21至24、53至54頁、原審卷第32、37
    頁、本院卷第50至51頁），並有酒精測定紀錄表、舉發違反
    道路交通管理事件通知單、公路監理電子閘門列印資料、車
    輛詳細資料報表等件在卷可資佐證（見偵卷第33至35、37至
    39頁）。
　㈡綜上所述，足徵被告任意性之自白核與事實相符，自堪採信
    。是以本件事證已臻明確，被告之犯行應堪認定。
二、論罪之說明
　㈠被告之罪名：
　　核被告所為，係犯刑法第185條之3第1項第1款之駕駛動力交
    通工具而有吐氣所含酒精濃度達每公升0.25毫克以上情形罪
    。　　
  ㈡刑之加重：　
　　司法院釋字第775號解釋意旨，係闡釋行為人雖符合刑法第4
    7條第1項累犯規定之要件，法院仍應依個案犯罪情節，具體
    審酌行為人犯罪之一切情狀暨所應負擔之罪責，以裁量應否
    依累犯加重之規定加重其刑。例如原應量處最低法定刑，於
    其所犯之罪不符合刑法第59條所定酌減其刑要件之情形，若
    依累犯之規定加重其最低本刑，致行為人被量處超過其所犯
    之罪之法定最低本刑，將使其所承受之刑罰超逾其所應負擔
    之罪責，而違背憲法比例及罪刑相當原則者，法院應裁量是
    否依累犯加重之規定加重其法定最低本刑（最高法院110年
    度台上字第2017號判決意旨參照）。經查，被告前因酒後駕
    車之公共危險案件，經原審法院以107年度審交易字第974號
    判決判處有期徒刑7月確定，經入監執行後，於108年11月30
    日執行完畢，此有本院被告前案紀錄表附卷可按，其受有期
    徒刑執行完畢，於5年以內故意再犯本件最重本刑為有期徒
    刑以上之罪，為累犯。本院審酌被告於上開前案徒刑入監執
    行完畢後僅約1年，即無視法律禁制，再為本件相同罪名之
    酒駕公共危險犯行，足徵其並未真正悛悔改過，刑罰反應力
    確屬薄弱，且以其本件再犯之情節而論，亦仍具相當惡性，
    自不宜量處最低法定刑，而應酌量加重其刑，延長矯正期間
    ，將有助其之再社會化，亦符合憲法罪刑相當原則之要求，
    自應依刑法第47條第1項規定，加重其刑。
三、上訴駁回之理由
　㈠原審經詳細調查後，本於相同見解，以被告犯罪之事證明確
    ，經依刑法第47條第1項累犯規定加重其刑後，因而適用刑
    法第185條之3第1項第1款、第47條第1項、刑法施行法第1條
    之1第1項之規定，並審酌被告明知酒精成分對人之意識能力
    具有不良影響，酒後駕車對一般往來之公眾及駕駛人自身皆
    具有高度危險性，且酒後駕車肇事屢見於報章媒體，而政府
    更三令五申宣導酒後不得駕車，竟枉顧自身及公眾安全而多
    次酒後駕車，連本同案已達8次，實應予嚴懲；兼衡其吐氣
    所含酒精濃度為每公升0.42毫克，仍騎乘普通重型機車行駛
    於市區道路所生之危險，及前因公共危險案件，屢經法院判
    刑，復再犯本案之罪，顯見其未因前案之判刑獲取教訓；兼
    衡本案行為所生危害、智識程度、生活狀況、素行及犯後態
    度等一切情狀，酌情量處被告有期徒刑8月。經核原審認定
    事實及適用法律均無不合，量刑亦屬妥適。
　㈡被告上訴意旨略以：原審未詳查被告犯罪侵害法益之程度、
    犯罪手法、前科素行、生活狀況等節，即宣告被告有期徒刑
    8月，客觀上難謂合於適當性、相當性及必要性之價值要求
    ，已屬量刑過重。蓋被告所駕駛者僅為機車，危害程度輕於
    小客車等動力交通工具，且並未發生他人受損之交通事故，
    與前案時間亦非密集，而被告尚有高齡父母及就讀國中之2
    女需要照顧，若讓被告入監服刑，家人勢必將頓失所依。故
    原審量刑過重，爰請撤銷改判云云。惟按量刑係法院就繫屬
    個案犯罪之整體評價，為事實審法院得依職權自由裁量之事
    項，故量刑判斷當否之準據，應就判決之整體觀察為綜合考
    量，不可摭拾其中片段，遽予評斷，苟已以行為人之責任為
    基礎，並斟酌刑法第57條各款所列情狀，在法定刑度內，酌
    量科刑，無偏執一端，致明顯失出失入情形，即不得任意指
    摘為違法（最高法院108年度台上字第2294號判決意旨參照
    ）。本院審酌原判決就被告之犯罪情節及科刑部分之量刑基
    礎，已於理由欄內具體說明，業見前述，顯已斟酌刑法第57
    條各款事由，係以行為人責任為基礎，兼顧對被告有利與不
    利之科刑資料，既未逾越法定範圍，亦無違背公平正義之精
    神，客觀上不生量刑畸重或有所失入之裁量權濫用，核與罪
    刑相當原則無悖，自不得再任意指摘或摭拾其中之片段而指
    稱原判決量刑有所不當或違法。縱仍與被告主觀上之期待有
    所落差，仍難指原審量刑有何違誤。是被告徒憑前詞，上訴
    指摘原審量刑過重，請求撤銷改判云云，洵非可取。
  ㈢準此，被告上訴指摘原審量刑過重，並非可採，是其上訴為
    無理由，應予駁回。　
據上論斷，應依刑事訴訟法第368條，判決如主文。
本案經檢察官王柏淨提起公訴，被告提起上訴，由檢察官邱美育
到庭執行職務。
中　　華　　民　　國　　110 　年　　10　　月　　6 　　日
　　　　　　　　　刑事第九庭  審判長法　官  潘翠雪
　　　　　　　　　　　　　　　　　  法　官  陳俞婷
　　　　　　　　　　　　　　　　　  法　官  陳信旗
以上正本證明與原本無異。
不得上訴。
                                    書記官  董佳貞
中　　華　　民　　國　　110 　年　　10　　月　　6 　　日
附錄本案論罪科刑法條全文：
刑法第185條之3
    駕駛動力交通工具而有下列情形之一者，處二年以下有期徒
    刑，得併科二十萬元以下罰金：
　　一、吐氣所含酒精濃度達每公升零點二五毫克或血液中酒精
        濃度達百分之零點零五以上。
　　二、有前款以外之其他情事足認服用酒類或其他相類之物，
        致不能安全駕駛。
　　三、服用毒品、麻醉藥品或其他相類之物，致不能安全駕駛
        。
　　因而致人於死者，處三年以上十年以下有期徒刑；致重傷者
    ，處一年以上七年以下有期徒刑。
　　曾犯本條或陸海空軍刑法第五十四條之罪，經有罪判決確定
    或經緩起訴處分確定，於五年內再犯第一項之罪因而致人於
    死者，處無期徒刑或五年以上有期徒刑；致重傷者，處三年
    以上十年以下有期徒刑。